# 供电资产移交的问题

提问人：bladesoul123 时间：2012-07-14 14:58:17
某国有公司承担了周边农村转供电的职能，因偷电及电款收回困难，想将该部分职能移交当地，包括转供电的房屋建筑物、设备等。
问题 1 、是否有相关规定规范转供电移交或以往有类似案例？如资产移交方式是否可无偿？ 问题 2 、转供电移交需要给当地电力部门支付移交改造费用，该部分费用如何进行账务处理较为合适？

回答人：chenyiwei
没有实际操作过。建议考虑能否参照当地国有企业改制时对原承担的社会职能剥离给当地的处理方法，并享受有关政策。如果经企业和地方有关部门协商一致，按照《企业国有产权无偿划转管理暂行办法》（国资发产权[2005]239号）、《企业国有产权无偿划转工作指引》（国资发产权[2009]25号）等规定实施无偿划转也是可能的。

提问人：bladesoul123 时间：2012-07-14 15:34:20
回复 chenyiwei 的帖子
谢谢陈版，后续的移交改造费用计入营业外支出还是管理费用较为合适？

回答人：chenyiwei
建议计入营业外支出。如果属于无偿划转的，也不排除一并冲减资本公积的可能。